臺灣高等法院臺中分院刑事判決　　　　94年度上訴字第1359號
上　訴　人
即　被　告　乙○○
上列上訴人因毒品危害防制條例案件，不服臺灣臺中地方法院94
年度訴字第1261號中華民國94年5月23日第一審判決 （起訴案號
：臺灣臺中地方法院檢察署94年度毒偵字第30號），提起上訴，
本院判決如下：
    主　    文
原判決撤銷。
乙○○連續施用第一級毒品，累犯，處有期徒刑壹年肆月，扣案
之海洛因柒包（淨重計壹點伍貳公克，空包裝重壹點伍零公克）
沒收銷燬之；又連續施用第二級毒品，累犯，處有期徒刑玖月，
扣案之安非他命貳包（毛重計陸點陸公克）沒收銷燬之，扣案之
玻璃球管壹支沒收之。應執行有期徒刑壹年拾壹月，扣案之海洛
因柒包（淨重計壹點伍貳公克，空包裝重壹點伍零公克）及安非
他命貳包（毛重計陸點陸公克），均沒收銷燬之，扣案之玻璃球
管壹支沒收之。
    事   　 實
一、乙○○前因違反毒品危害防制條例案件，分別判處有期徒刑
    十月、四月，定應執行刑為十一月確定，於民國（以下同）
    九十一年六月十六日執行完畢。另於八十八年間因施用毒品
    ，經本院裁定令入戒治處所施以強制戒治一年，於八十九年
    六月二十八日執行完畢，詎乙○○於強制戒治執行完畢釋放
    後五年內，仍不知悔改，復基於施用第一級毒品海洛因之概
    括犯意，自九十三年十一月底起至九十四年七月二十日，連
    續在臺中縣外埔鄉○○村○○路十五之二號住處維也納汽車
    旅館內，將海洛因摻在香菸之方式，施用海洛因多次，平均
    一天施用一、二次；另基於施用第二級毒品安非他命之概括
    犯意，自九十三年十月底起至九十四年七月二十日凌晨某時
    許，在上址以自製之玻璃球管施用安非他命多次，平均一天
    施用一次。嗣於九十三年十二月十八日十一時三十分許，持
    搜索票至臺中縣外埔鄉○○村○○路十五之二號搜索，查扣
    海洛因七包（淨重計一‧五二公克，空包裝重一
    ．五○公克）、第二級毒品安非他命二包（毛重六‧六公克
    ）及乙○○所有供施用安非他命之玻璃球管一支等物，另於
    九十四年三月二十五日十三時三十分許，在上址為警持搜索
    票搜索時，乙○○坦承施用安非他命，經其同意採尿送驗而
    獲悉上情。又於九十四年七月二十日下午六時四十分在台中
    縣大甲鎮○○路與復興路口為警查獲。
二、案經台中縣警察局大甲分局移送台灣台中地方法院檢察署檢
    察官偵查起訴及台灣台中地方法院檢察署併案審理（九十四
    年度毒偵字第三一八○、三七四一號）。
    理  　  由
一、右開事實業據上訴人即被告乙○○於警詢、偵訊、原審法院
    及本院審理時均自白不諱。並有中山醫學大學附設醫院藥物
    濫用檢測中心出具之報告及詮昕科技股份有限公司之濫用藥
    物尿液檢驗報告。而法務部調查局九十四年一月二十八日調
    科壹字第一二○○一五二○一號鑑定通知書亦認定扣案之白
    色粉末係海洛因，並有告案之海洛因七包（淨重計一‧五二
    公克，空包裝重一．五○公克）、安非他命二包（毛重六‧
    六公克）及玻璃球管一支扣案可證，本件事證明確，被告犯
    行堪以認定。
二、核上訴人即被告所為係犯毒品危害防制條例第十條第一項、
    第二項之罪、被告施用海洛因及安非他命前之持有海洛因及
    安非他命之低度行為，均應為施用之高度行為所吸收，不另
    論罪。其先後多次施用海洛因及安非他命之行為，時間緊接
    ，犯罪構成要件相同，顯係各基於概括犯意反覆為之，均為
    連續犯，應依法各論以一罪，並加重其刑。公訴人雖僅就被
    告自九十三年十一月底起至同年十二月十八日止，連續施用
    海洛因之犯行，及自九十三年十月底起至同年十二月十八日
    止，連續施用安非他命之犯行起訴，惟未起訴部分，與前開
    起訴經本院判處有罪部分，有連續犯之裁判上一罪關係，為
    起訴效力所及，本院自得併予審理，併此敘明。二罪犯意各
    別，應予分論併罰，又上訴人即被告乙○○前因違反毒品危
    害防制條例案件，分別判處有期徒刑十月、四月，定應執行
    刑為十一月確定，於九十一年六月十六日執行完畢，有臺灣
    高等法院被告全國前案紀錄表在卷可稽，其於有期徒刑執行
    完畢後五年內，再犯有期徒刑以上刑之罪，均為累犯，應依
    法遞加重其刑。原審法院論罪科刑固非無見，惟查原判決就
    被告九十四年三月二十五日以後施用第一級毒品海洛因及第
    二級毒品安非他命之犯行未及一併審理，被告上訴意旨以量
    刑太重據以指摘原判決不當，雖無理由，但原判決既有上述
    可議之處，即屬無可維持，應由本院將原判決撤銷改判，爰
    審酌被告犯罪之動機、目的、手段，犯罪時所受之刺激及其
    品性、生活狀況、智識程度、犯罪所生之損害，及犯罪後態
    度等一情狀分別量處如主文第二項所示之刑，並定應執行之
    刑。扣案之海洛因七小包及安非他命二小包，均係查獲之毒
    品，應依毒品危害防制條例第十八條第一項前段宣告沒收銷
    燬之。另扣案之玻璃球管一支，係被告所有，供其施用安非
    他命所用之物，業據被告供明在卷，應依刑法第三十八條第
    一項第二款宣告沒收。
據上論結，應依刑事訴訟法第三百六十九條第一項前段、第三百
六十四條、第二百九十九條第一項前段、毒品危害防制條例第十
條第一項、第二項、第十八條第一項前段，刑法第十一條、第五
十六條、第四十七條、第三十八條第一項第二款、第五十一條第
五款，判決如主文。
本案經檢察官甲○○到庭執行職務。
中　　華　　民　　國　　94　 　年　　8　　月　  31　　日
                刑事第四庭  審判長法　官　洪　耀　宗
                                  法　官　江　德　千
                                  法　官　劉　登　俊
上列正本證明與原本無異。
施用第一級毒品罪得上訴，第二級毒品罪不得上訴。
如不服本判決應於收受送達後十日內向本院提出上訴書狀，其未
敘述上訴之理由者並得於提起上訴後十日內向本院補提理由書（
均須按他造當事人之人數附繕本）。
                                  書記官　茆　亞　民
中　　華　　民　　國　　94　　年　　9 　　月　　2 　　日
附錄論罪科刑法條：
毒品危害防制條例第十條：
施用第一級毒品者，處六月以上五年以下有期徒刑。
施用第二級毒品者，處三年以下有期徒刑。
　　　　　　　　　　　　　　　　　　　　　　　　　　　Ｒ
